【裁判字號】    98,交聲,422
【裁判日期】    980606
【裁判案由】    交管條例聲異
【裁判全文】
臺灣板橋地方法院交通事件裁定         98年度交聲字第422號
原處分機關  交通部公路總局臺北區監理所
異  議  人
即受處分人  乙○○
上列異議人即受處分人因違反道路交通管理處罰條例案件，對於
原處分機關交通部公路總局臺北區監理所於中華民國98年2 月19
日所為之裁決（北監營裁字裁40-C00000000號）不服，聲明異議
，本院裁定如下：
    主  文
異議駁回。
    理  由
一、異議意旨略以：伊於民國97年12月28日凌晨1 時21分許，駕
    駛車號567-NT號營業小客車行經景平路口左轉景德街，伊過
    路口當時是左轉綠燈，且只有3 輛車通行，前面2 台車在等
    待左轉區，伊是第3 輛，警察說伊紅燈左轉，伊請他查清楚
    分隔島上設置之路口監視器或紅綠燈，且當時伊拒絕簽名是
    因為當時已有爭執，警察卻回覆伊監視器15日內會自動洗掉
    ，且中和秀山派出所距離景平路與景德街口不到50公尺，故
    伊質疑警察是否有毀滅證據。故為此不服原處分，請求撤銷
    原處分云云。
二、按汽車駕駛人，行經有燈光號誌管制之交岔路口闖紅燈者，
    處新臺幣（下同）1,800 元以上5,400 元以下罰鍰，道路交
    通管理處罰條例第53條第1 項定有明文。又汽車駕駛人有違
    前條規定者，除依原條款處罰鍰外，並予記違規點數3 點，
    道路交通管理處罰條例第63條第1 項第3 款亦定有明文。
三、經查：
(一)、異議人即受處分人乙○○於上開時間，駕駛車號567-NT營業
    小客車沿臺北縣中和市○○路往板橋方向行駛，行經中和市
    ○○路與景德街交岔路口，於其行駛方向所設置之燈光管制
    號誌為紅燈且左轉指示箭頭燈熄滅時，未依號誌指示停等，
    逕行左轉，闖越紅燈，遭員警甲○○當場攔停並制單舉發之
    事實，業據異議人坦認：伊於前開時、地，駕駛該計程車自
    景平路左轉景德路等語明確，核與證人即員警甲○○於本院
    訊問時到庭具結證述：我所站位置看到大智街路口號誌是綠
    燈，大智街、景德街、秀峰街都是雙向車道，景平路左轉燈
    號綠燈約有20幾秒後，會變黃燈再紅燈有3 秒，之後景德街
    、大智街口就會變綠燈，所以我確認當大智街變綠燈時，景
    平路一定是紅燈，景平路左轉車輛在待轉區都已左轉進入景
    德街，異議人的車輛才出現，沒有任何停等；異議人在景平
    路左轉指示燈亮起，異議人到路口時，前方車輛都已左轉過
    路口，異議人沒有在待轉區等停直接左轉；我對於異議人前
    方最近一台車過路口的時間及距離沒有印象，但只知道待轉
    區的車輛都已左轉完畢，沒有任何車輛在待轉區○○○○街
    燈號已亮起；當時異議人過路口時，大智街及景德街方向有
    車輛通行，但不多，當時是凌晨，我是在該路口執行交通違
    規告發，沒有設攔停點，我車子停在景德街路口，是熄火並
    沒有閃警示燈；該路口有監視器，且保留15天，但上個月才
    收到異議人申訴單，已超過違規時間15天；我當時距離該交
    岔路口約有10公尺，且異議人急速左轉；之前不認識異議人
    ；異議人在待轉區○○○○○路口，我就已拿出指揮棒要攔
    停等語（詳見本院卷第27至29頁）甚明，並有臺北縣政府警
    察局北縣警交字第C00000000 號舉發違反道路交通管理事件
    通知單及現場圖各1 紙及現場照片6 張（詳見本院卷第17、
    31至34頁）在卷可證；又衡諸本件舉發員警即證人甲○○既
    係依法執行公務之警員，與異議人並無仇隙怨懟，且證人甲
    ○○當時係在靜止之狀態下，親眼目睹異議人上開闖紅燈之
    違規行為，以一般執勤員警之專業訓練而言，對於該等職務
    上事項之觀察程度自遠較一般人更為專注，其誤判之可能性
    極低；復參酌證人甲○○業已到庭具結作證，更係以刑事責
    任擔保其證言之真實性，當不至甘冒涉犯偽證罪之風險，蓄
    意構陷誣指異議人，是證人甲○○就其親眼見聞，受有具結
    程序及偽證罪之擔保之情形下，既已到庭證述如上，自堪採
    信。異議人辯稱：員警並未提出監視器錄影畫面，自無法證
    明其有闖越紅燈之事實云云，洵無足取。是以，上開事實，
    洵堪認定無訛。
(二)、綜上所述，異議人於上開時、地，駕駛該計程車闖越紅燈左
    轉屬實，原處分機關據以援引首揭規定，裁處罰鍰2,700 元
    ，並記違規點數3 點並無不當。因而，本件異議為無理由，
    應予駁回。
四、據上論斷，應依道路交通案件處理辦法第19條，裁定如主文
    。
中    華    民    國    98    年    6     月    6     日
                     交通法庭法  官  饒金鳳
以上正本證明與原本無異。
如不服本裁定，應於送達後5 日內向本院提出抗告狀。
                             書記官  王春森
中    華    民    國    98    年    6     月    6     日


司法院資訊處製作；財團法人民間司法改革基金會備份。
